# 营改增后，贷款给子公司取得的投资收益是否含税？

提问人：vienne007 时间：2018-01-05 16:20:28
老师，
本企业贷款给子公司，按利率测算的金额，全额计入投资收益，还是要按6%劈出一部分增值税？
谢谢！

回答人：chenyiwei
如果不是睡法明确规定的免税项目，则需计提出6%的销项税额。

提问人：vienne007 时间：2018-01-06 11:42:34
陈老师，计税基础是利息收入（本金X贷款利率），利息收入是按含税的算还是不含税的？合同里没有约定。

回答人：chenyiwei
默认此处的合同约定利息金额是含税的。否则，税额部分还要另外收取。